臺灣高等法院刑事判決
110年度上訴字第1226號
上  訴  人  
即  被  告  楊耀臣





選任辯護人  陳佳函律師
            孫宇律師
上列上訴人因偽造文書等案件，不服臺灣新北地方法院109年度
訴字第838號，中華民國110年2月4日第一審判決（起訴案號：臺
灣新北地方檢察署108年度偵字第22321號），提起上訴，本院判
決如下：
    主  文
上訴駁回。
    犯罪事實
一、甲○○與戊○○原為男女朋友關係，雙方於民國107年8月8日分
    手後，甲○○因對戊○○仍存舊情而不滿其另結新歡，竟基於行
    使偽造準私文書、意圖散布於眾而加重誹謗之犯意，接續於
    如附表編號1至3所示時間，在如附表編號1至3所示地點，利
    用電腦設備透過網際網路連結至戊○○所任職統一超商股份有
    限公司（下稱統一超商）網站之利害關係人專區，未經戊○○
    本人同意或授權，將來信者之名稱偽填為「戊○○」以冒用戊○○之名義，於該利害關係人專區表單填寫如附件1至3所示之
    申訴內容，使他人誤認各該所示之申訴內容為戊○○填寫，而
    偽造各該準私文書，再加以傳送而行使，致統一超商之員工
    於處理投訴事項時誤認係由戊○○所填寫之申訴內容，並知悉
    該等內容，甲○○乃以此指摘傳述戊○○與他人有不道德之曖昧
    關係及感情交往情形等足以毀損戊○○名譽之私德事項，並足
    以生損害於戊○○及該等網站對來信者身分認知之正確性。甲○○復承前加重誹謗之犯意，接續於附表編號4所示之時間，
    在附表編號4所示之地點，以「000000000000000000il.com
    」帳號寄送如附件4所示文字及照片之電子郵件予戊○○及統
    一超商之多名員工，使不特定人均得以瀏覽該信件內容，而
    指謫傳述戊○○與他人有不道德之曖昧關係及感情交往情形等
    足以毀損戊○○名譽之私德事項。
二、案經戊○○訴由臺北市政府警察局南港分局報告臺灣士林地方
    檢察署檢察官呈請臺灣高等檢察署檢察長令轉臺灣新北地方
    檢察署檢察官偵查起訴。
    理  由
壹、證據能力：
一、告訴人戊○○於109年1月8日、同年3月25日、5月13日偵查中
    所為陳述（偵22321卷第27至29、59至60、119至121頁）：
    按刑事訴訟法第159條之1第2項規定：「被告以外之人於偵
    查中向檢察官所為之陳述，除顯有不可信之情況者外，得為
    證據」，即以檢察官代表國家偵查、追訴犯罪，一般不致違
    法取供，乃以偵查中之供述，具有證據能力為原則，祇在具
    有顯不可信之情況，始例外剝奪其證據適格。申言之，抗辯
    例外情形存在者，須提出釋明或指出證明方法，不能空言主
    張。因此，若當事人就證人於偵查中之供述，無上揭例外情
    形爭執時，法院依其原則肯認具有證據能力，乃屬當然。所
    謂「顯有不可信」係指陳述是否出於供述者真意、有無違法
    取供情事之任意陳述信用性已否受確實保障而言，並非對其
    陳述內容之證明力如何加以論斷。查，戊○○前揭各次偵查中
    以證人身分向檢察官所為之陳述，固屬被告以外之人於審判
    外之陳述，惟其於各該次偵查中業經依法具結以擔保係據實
    陳述，依刑事訴訟法第159條之1第2項規定，除顯有不可信
    之情況者外，自得作為證據。辯護人所指戊○○先前否認與甲○○之關係，並將被告禮貌性之關心解釋為騷擾，為不實之陳
    述，有顯不可信之情形等語（見本院卷一第227頁），均屬
    戊○○陳述內容是否屬實，而為證明力之範疇，尚與各該陳述
    是否出於其真意、有無違法取供情事之任意性保障無關。辯
    護人既未就戊○○以上經具結後所為陳述釋明有何顯不可信之
    情形，僅以前詞否認其證據能力，顯非可採。且戊○○於原審
    110年1月14日審理中、本院111年2月22日審理中，均已到庭
    以證人身分具結後作證，並經檢察官、上訴人即被告及辯護
    人為交互詰問（見原審卷第173至179頁、本院卷二第322至3
    41頁），且以上偵查及原審中之陳述復經本院於審理時逐一
    提示令檢察官、被告及辯護人表示意見（見本院卷二第341
    至342頁），業已完足證據調查之合法程序，自得以之作為
    判斷之依據。
二、附件1至4所示信件（偵8111卷第47至51、53至59頁）：
    我國社會隨著電腦資訊及網際網路科技之快速發展，利用電
    腦、網路犯罪已屬常態，而對此形態之犯罪，相關數位證據
    之蒐集、處理及如何因應，已屬重要課題。一般而言，數位
    證據具無限複製性、複製具無差異性、增刪修改具無痕跡性
    、製作人具不易確定性、內容非屬人類感官可直接理解（即
    須透過電腦設備呈現內容）。因有上開特性，數位證據之複
    製品與原件具真實性及同一性，有相同之效果，惟複製過程
    仍屬人為操作，且因複製之無差異性與無痕跡性，不能免於
    作偽、變造，原則上欲以之證明某待證事項，須提出原件供
    調查，或雖提出複製品，當事人不爭執或經與原件核對證明
    相符者，得作為證據。然如原件滅失或提出困難，當事人對
    複製品之真實性有爭執時，非當然排除其證據能力。此時法
    院應審查證據取得之過程是否合法（即通過「證據使用禁止
    」之要求），及勘驗或鑑定複製品，茍未經過人為作偽、變
    造，該複製品即係原件內容之重現，並未摻雜任何人之作用
    ，致影響內容所顯現之真實性，如經合法調查，自有證據能
    力。至於能否藉由該複製品，證明確有與其具備同一性之原
    件存在，並作為被告有無犯罪事實之判斷依據，則屬證據證
    明力之問題。本件辯護人以上開信件為數位證據之複製品，
    於證明與原件具有真實性及同一性前，無證據能力等語（見
    本院卷一第165、229至230頁）。然附件1至3所示信件為戊○○任職之統一超商收受申訴窗口接獲後轉知戊○○，附件4信件
    除統一超商曾經收受外，戊○○本人亦有收受並一併列印提出
    ，為戊○○證述在卷（見原審卷第176至177頁），並有統一超
    商110年10月29日刑事陳報狀可稽（見本院卷二第49至51頁
    ）；又該信件原本電子檔案因時間已久，已為系統覆蓋而無
    從提出，亦為上開統一超商陳報狀說明在卷。是附件1至4所
    示信件雖已無原始檔案供核對，然其真實性與同一性已經收
    受各該信件之統一超商函覆確認無誤，辯護人以卷附各該信
    件為複製品而否認其證據能力，亦無可採。
三、IP查詢資料（偵8111卷第41至43頁）、新世紀資訊通股份有
    限公司（下稱新世紀資通公司）函文（偵8111卷第45頁即偵
    22321卷第87頁）：
  ㈠按實施刑事訴訟程序之公務員因違背法定程序取得之證據，
    其有無證據能力之認定，應審酌人權保障及公共利益之均衡
    維護，刑事訴訟法第158條之4定有明文。因此，對於違背法
    定程序所取得之證據，除法律另有規定外，為兼顧程序正義
    及發現實體真實，應由法院於個案審理中，就個人基本人權
    之保障及公共利益之均衡維護，依比例原則及法益權衡原則
    ，予以客觀之判斷，以決定應否賦予證據能力。
  ㈡通訊保障及監察法（下稱通保法）第11條之1第1、2項規定：
    「檢察官偵查最重本刑3年以上有期徒刑之罪，有事實足認
    通信紀錄及通信使用者資料於本案之偵查有必要性及關連性
    時，除有急迫情形不及事先聲請者外，應以書面聲請該管法
    院核發調取票。聲請書之應記載事項，準用前條第1項之規
    定（第1項）。司法警察官因調查犯罪嫌疑人犯罪情形及蒐
    集證據，認有調取通信紀錄之必要時，得依前項規定，報請
    檢察官許可後，向該管法院聲請核發調取票（第2項）。」
    又「本法第11條之1第1項所稱通信使用者資料，指本法第3
    條之1第2項之通訊使用者資料。」通訊保障及監察法施行細
    則第13條之1復有明文，亦即上開通保法第11條之1所指「通
    信使用者資料」即指「電信使用者姓名或名稱、身分證明文
    件字號、地址、電信號碼及申請各項電信服務所填列之資料
    」。而揆之該條第1項規定，於檢察官偵查最重本刑3年以上
    有期徒刑之罪而有調取通信紀錄及通信使用者資料必要時，
    尚須事先向法院聲請核發調取票，惟依同條第2項規定，司
    法警察官報請檢察官許可向法院聲請核發調取票，其範圍僅
    規定有「通信紀錄」而未及第1項所定之「通信使用者資料
    」，使得司法警察官可否逕行調取「通信使用者資料」即有
    不明。實務上雖有見解認法既無明文司法警察官調取通信使
    用者資料應報請檢察官許可，則司法警察官自得逕行調取，
    然檢察官既為犯罪偵查唯一之偵查主體，其於依通保法第11
    條之1第1項規定調取「通信使用者資料」猶需向法院聲請核
    發調取票，則為偵查輔助之司法警察官，其權限自不應大於
    檢察官。是本院認司法警察官為偵查最重本刑3年以上有期
    徒刑之罪而有調取通信使用者資料之必要時，亦應於報請檢
    察官許可後，向法院聲請核發調取票，以符合立法者將此列
    為法官保留及令狀原則之範圍之意旨。
　㈢查，本案係戊○○向臺北市政府警察局南港分局玉成派出所報
    案並提供附件1至4所示信件，其中附件1至3所示信件下方即
    有傳送信件之IP位址，經司法警察官逕向中華電信股份有限
    公司（下稱中華電信）投單調取附件2、3各該IP位址於各該
    時段之使用者資料，及向新世紀資通公司函詢附件1IP位址
    於該時段之用戶資料；其中中華電信提供之使用者資料僅有
    被告1人，承辦員警乙○○遂通知戊○○前往確認是否認識該人
    。且員警於偵辦犯罪過往經驗，有關通信紀錄部分，會依法
    請調取票，通信使用者資料則依法務部函示逕行調閱等情，
    為證人即本案承辦員警乙○○證述在卷（見本院卷二第317至3
    20頁），並有臺北市政府警察局南港分局玉成派出所陳報單
    、受理各類案件紀錄表、報案三聯單、法務部103年5月23日
    法檢決字第10304524760號函可稽（見偵8111卷第61至65頁
    、本院卷二第359至360頁）。是本案調取IP位址使用者資料
    固未經司法警察官報請檢察官許可及向法院聲請調取票，而
    與上開通保法所規定之聲請程序未符。惟：⒈依乙○○所提出
    上開法務部函示「新修正之通保法第11條之1…依文義解釋，
    該第2項既未要求司法警察官調取通信使用者資料亦應報請
    檢察官許可，其自得逕為調取」之內容，雖與本院前開法律
    上見解不同，然可知本案承辦員警係依據法務部函示內容為
    相關偵查犯罪作為，並非毫無依據恣意妄為，是其主觀上應
    非明知違法而故意為之。⒉「通信使用者資料」為電信使用
    者於申辦電信服務時填具之資料，固屬個人資料之隱私，警
    方未經上開程序聲請調取票以調取本案IP位址使用者資料，
    有侵害被告隱私之情，然該使用者資料僅係被告個人姓名、
    年籍資料，堪可作為查證人別之用，並非通訊內容（指通話
    者交談之聲音、影像、簡訊等），亦非通訊過程涉及或伴隨
    所產生非內容性之通訊資料（如通信、通聯紀錄），其隱私
    合理期待性應低於「通信紀錄」，且相較於通訊內容監察之
    隱密性（監聽對象無法察覺被監聽）、未來性（所監聽之對
    話係預期未來會發生者）、持續性（監聽時間較長，且不受
    有形空間限制）、流刺網性（包括第三人使用被監聽電話或
    第三人與監察對象之對話均被一網打盡而無分別），通信使
    用者資料之調取尚不至於觸及使用者個人識別目的以外之通
    訊狀態，是對被告隱私侵害並非重大。⒊本案係被告冒用戊○○名義傳送附件1至3所示信件至統一超商之申訴窗口，另寄
    送相類文字內容之附件4信件予包括戊○○等多人而散布損害
    戊○○名譽之文字（詳後述），經戊○○提出各該信件至警察機
    關提出告訴，承辦員警乃依戊○○所提供之資料查詢網路IP位
    址而查獲，被告上開所為不僅侵害戊○○個人，亦使統一超商
    申訴窗口網站處理民眾、消費者申訴事項時對於來信者認知
    判斷有誤，侵害所及尚包括第三人統一超商，被告犯罪所生
    危害尚非輕微。⒋IP位址使用者資料需由通信紀錄查詢，現
    已逾保存期限，有中華電信客戶服務處110年8月12日信服一
    客警字第1100812000245號函可參（見本院卷一第277頁），
    亦即該使用者資料仍有相當之保存期限，則警方本件違反程
    序之查詢作為於偵查犯罪當時應非有緊急、不得已之狀況；
    而被告本案所涉行使偽造準私文書罪嫌為最重本刑3年以上
    有期徒刑之罪，與通保法第11條之1第1項所規定罪名相符，
    警方如於偵查當時依通保法前開規定報請檢察官許可後向法
    院聲請調取票以查詢使用者資料，亦可查獲該證據資料。⒌
    承辦員警主觀上既係依憑前揭法務部函示而為通信使用者資
    料之調取，尚非故意為之，則於此禁止此資料調取結果之使
    用，對於預防將來違法取證之效果顯然有限。⒍本案查詢所
    得之IP位址使用者資料，對於本案犯罪事實之認定有不可取
    代性，是對被告訴訟上之防禦即有不利益。本院經綜合考量
    上開關於基本人權保障及公共利益維護之各項情狀後，認承
    辦之司法警察官並非惡意規避法定程序，難認有故意違背法
    定程序之主觀意圖，縱於偵查當時依法定程序仍可調取獲得
    上開使用者資料，而此調取申設資料僅係短暫、輕微對於被
    告隱私之侵害，為保障戊○○及第三人統一超商之權益，比例
    衡量之結果，本院認警方未依規定聲請所取得之IP位址查詢
    資料及向新世紀資通公司函查結果，均具證據能力。辯護人
    為被告上訴指稱上開查詢資料未依通保法第11條之1規定程
    序聲請，不得作為證據云云（見本院卷一第229頁、本院卷
    二第343至344頁），尚難憑採。
四、德誼數位科技股份有限公司（下稱德誼公司）109年3月13日
    德誼109字第10903001號函（偵22321卷第89頁）：
　　辯護人以上開函文係檢察官違反通保法規定逕自發函取得，
    取證程序違法，且為上開無證據能力之新世紀資通公司函文
    之衍生證據，基於通保法第18條之1相同法理，亦無證據能
    力云云（見本院卷一第175至177頁）。查，上開德誼公司函
    文係檢察官依警方調查取得之上開新世紀資通公司有關附件
    1所示IP位址000.00.000.0之通信使用者資料進一步向該使
    用者即德誼公司查詢使用情形，此與通保法第11條之1檢察
    官應向法院聲請調取票之「通信紀錄」即「電信使用人使用
    電信服務後，電信系統所產生之發送方、接收方之電信號碼
    、通信時間、使用長度、位址、服務型態、信箱或位置資訊
    等紀錄」、「通信使用者資料（通訊使用者資料）」即電信
    使用者姓名或名稱、身分證明文件字號、地址、電信號碼及
    申請各項電信服務所填列之資料並不相同，應屬檢察官一般
    偵查作為；且該新世紀資通公司函文應有證據能力，亦經本
    院說明如上。從而，辯護人以前詞否認德誼公司109年3月13
    日函文證據能力，亦無足採信。　　
五、除上開戊○○偵查中所為陳述、附件1至4所示信件、IP查詢資
    料、新世紀資通公司函文、德誼公司109年3月13日函文之證
    據能力之說明以外，本案據以認定被告犯罪之供述證據，公
    訴人、被告及辯護人於本院準備程序及審理時均未爭執其證
    據能力（有關戊○○提出與被告間LINE、IG及臉書對話紀錄部
    分【偵22321卷第37至54、71至79頁】，均經被告確認為其
    與戊○○間之對話，被告與辯護人亦不爭執證據能力，見本院
    卷一第226至231頁、本院卷二第321至322、341至348頁），
    本院審酌該證據作成時並無違法及證明力明顯過低之瑕疵等
    情況，認為適當，應有證據能力。至於所引其餘非屬供述證
    據部分，既不適用傳聞法則，亦非公務員違背法定程序所取
    得，依刑事訴訟法第158條之4反面解釋，同具證據能力。
貳、得心證之理由：　　
一、訊據被告固坦承與戊○○前為男女朋友關係，雙方業於107年8
    月8日分手之事實，惟矢口否認有何行使偽造準私文書、誹
    謗之犯行，辯稱：這些不是我做的，我沒有辦法取得那些EM
    AIL或夾檔的照片，我也不認識這些人，先前傳訊息給戊○○
    公司同事「Ray」，是將他誤認為甲○○，當時也只是傳訊息
    希望他給戊○○幸福，在與戊○○分手後，我就已經放下；我平
    常都是使用手機網路，也會分享給家裡的其他3C產品使用，
    我認為這些表單填寫的IP可能是被變造的，是要陷害我云云
    。
二、經查：
  ㈠被告與戊○○前為男女朋友關係，雙方於107年8月8日分手後，
    某不詳之人，於如附表編號1至3所示之時間，在如附表編號
    1至3所示之地點，利用電腦設備透過網際網路連結至戊○○所
    任職統一超商網站之利害關係人專區，於利害關係人專區表
    單填寫如附件1至3所示之申訴內容，並於來信者之名稱偽填
    為「戊○○」，再上傳送該網站專區；復於108年3月4日20時1
    2分許，在不詳地點，以「000000000000000000il.com」帳
    號寄送如附件4所示文字及照片之電子郵件予包括戊○○及統
    一超商多名員工、員工諮詢信箱、7-11聯合服務中心、人事
    招募、發展服務中心、申訴專用信箱等；而傳送附件2、3所
    示信件之IP位址分別為「000.000.000.000」、「000.00.00
    .000」，此二IP位址之行動網路申請人均為被告等情，為被
    告所不爭執或供述在卷（見原審卷第77至79頁），核與戊○○
    此部分證述情節相符（見偵22321卷第27至29、119至121頁
    、原審卷第173、176至178頁、本院卷二第329至330頁），
    復有IP查詢資料、附件1至4所示統一超商利害關係人專區申
    訴信件、電子郵件、新世紀資通公司回函、德誼公司109年3
    月13日函、統一超商網站利害關係人專區網路列印資料及戊○○於原審所提出附件1所附亦即附件4所附照片等在卷可參（
    見偵8111卷第41至43、47至51、53頁、偵22321卷第87、89
    、131頁、原審卷第191、193頁），是此部分事實，首堪認
    定。
  ㈡戊○○另證稱：附件1至3的利害關係人專區是我們公司官網的
    投訴管道，一般人都可以透過我們的官網填寫內容進行投訴
    ，投訴後這個信件內容會寄發到很多單位例如稽核、人資、
    客服中心、品保等等，我是在人資部門，當時我同事收到這
    些信有告知我，對方刻意填寫我的姓名，信件上的手機號碼
    及電子郵件也都是我的，可見寫這些信的人知道我的個資。
    我跟被告之前是男女朋友，後來因為個性不合所以我提出分
    手，被告有跟我要求過要復合，但後來我們沒有復合。108
    年5月22日臉書對話顯示我有請被告跟我說話，是因為警方
    調查結果發現可能是被告發送郵件，所以我才會示弱希望獲
    取資訊。我認識甲○○，他的英文名字是「Ray」，他是我們
    公司的同事，我有跟被告講過甲○○是北一區的幕僚，被告都
    稱呼甲○○為「渣男」；我跟甲○○在107年9月後我們有在一起
    ，到本案發生時已經分手了；偵22321卷第37頁的LINE對話
    紀錄是我跟被告的對話，我們是在講甲○○本來要結婚的事情
    ，107年10月1日的對話紀錄我叫被告不要再害我，是因為被
    告有私下聯絡我公司另一名男同事也叫「Ray」，請他給我
    幸福，但其實他不是甲○○，我覺得這是私人的事情，我不想
    要公司的人都知道；同卷第71頁是案發之後，被告有來關心
    我這件事，當時我情緒很低落，我不知道犯人是誰。同卷第
    42頁10月18日18時38分是我跟被告說我跟甲○○交往的內容、
    相處的狀況。被告會在沒有經過我的情形下跟我周遭朋友、
    同事聯繫，被告曾經用FB通訊軟體聯絡過「000000（臉書名
    字是000000 000）」、「○○（臉書名字00000）」、「江○○
    」。那一陣子我的LINE狀態經常換，是一些心情抒發，被告
    有提醒我LINE狀態不要太常換；至於對話紀錄被告問「所以
    你在他家」、「11月他的39歲生日」，講的都是甲○○等語（
    見偵22321第27至28、59、120至121頁、原審卷第173至178
    頁、本院卷二第324、327、331、337至339頁）。核以戊○○
    提出其與被告之各通訊軟體對話紀錄（偵22321卷第37至54
    、71至79頁，以下對話逕引頁數），其中如：
　⒈IG對話紀錄中：
　⑴107年9月11日，被告稱「給我個機會見面，或是通電話好嗎 
    我真心的懇求」，「（戊○○：也沒什麼好說了 我們永遠不
    會復合了【…略】） 我有在改變（…略）我會改變態度，改
    變觀點，修正成你要的感覺」、戊○○回以「我就說我不需要
    啊 你有事嗎 為何聽不懂我說的」、「你改變也沒用 我已
    經沒感覺了 別再打擾我了 求求你 好聚好散吧」，被告則
    問「那男生 我之前就有留意，那張照片是在你家嗎」、「
    （戊○○：啥小 哪個男生？）對不起 還是會錯意 吃醋過頭
    」、「（戊○○：你是不是有病啊）我真的難過到快死掉」、
    「我為了你 我也是不顧一切」、「我有在用心」、「（戊○○：你又不是我愛的人 怎麼樣都不開心）爭鮮 飲料 我刻意
    送過去那天 我發現你那幾天都怪怪的」、「（戊○○：不要
    再鬼打牆了 這都不重要了）對我來說很重要 我非常重視你
     你有曾體諒我的感覺嗎」，而在雙方對話過程，戊○○不斷
    表示「造成我的困擾」、「別來煩我了」、「你再打擾我 
    我會報警喔 你超恐怖的」、「不要打擾我 求你 你真的有
    病」，被告則不斷質問「我只希望我死的明白」、「你對我
    根本沒有愛嗎」、「都是假的 有人陪就好？」、「那你想
    要的愛是什麼」、「所以你今天收到花感覺是很恐怖嗎」，
    戊○○則一再回稱「對」、「我不愛你啦」、「收到不愛的人
    送的花是場災難」，被告再接續請求「Fb加好友好嗎 我只
    想知道你好好的 我發誓不好打擾你」、「你愛的人 請不要
    去找渣男」（第73至75頁）。　
　⑵107年9月12日、17日，被告各有傳送訊息，未獲戊○○回應，
    同年月18日，被告稱「結束了員旅，若能牽著你的手到處走
    （…略）想你」，戊○○於同年月19日回覆「我們才認識3個月
     為什麼你這麼確定你愛我 還是只是你不想失去而已」，被
    告則於20日稱「我希望之後的喜怒哀樂，人生歷程，能和你
    分享，甚至一起變老 保護你是我的責任，讓你幸福是我的
    責任，讓你撒嬌，讓你當我的公主 這是我想給你的愛」（
    第76頁）。
　⑶被告於同年月17日再傳送多則訊息「你很重要」、「我還想
    著你」、「以朋友的立場（…略）你享受著9年男友的所有付
    出 然後分手 你確定你有認真面對感情 甚至多另一半有感
    覺到責任 你永遠無法安於現狀 滿足於現狀（…略）忠言逆
    耳（…略）」、「重蹈覆轍」、「不切實際的卡通人生」，
    於戊○○回覆「你不喜歡也沒關係（…略）你就是這麼討人厭 
    不喜歡就離我遠一點（…略）」後，被告再稱「你說你的朋
    友都愛你 你們有一起吃苦過嗎，陪在你身邊9年 你只把他
    當回憶 然後你執著於所謂的 懂你的人 但沒有人看好你們
    」，在與戊○○一來一往針鋒相對的對話中，被告陸續回稱「
    你內心明明知道 誰才是真心對你好的人，但是那個人就是
    覺得無法填滿你內心需要的衝擊」、「你跟你現在男友，有
    在計畫以後 有在計畫未來嗎」、「他會不會又退縮」、「9
    年男友的陪伴 付出 禮物 物質生活 有房子住 你又付出了
    什麼」、「因為你永遠都不知足」、「永遠沒辦法被滿足」
    、「他不會跟你結婚」、「你也不敢曝光」、「你就繼續自
    欺欺人的人生」、「你依舊不想面對」、「逃避事實」、「
    一段不能曝光 沒有結果 自欺欺人的感情與人生」、「你有
    想過9年男友的被分手的心情嗎 然後還要跟你繼續當朋友」
    、「沒有人會祝福你這段感情的」、「你的朋友愛妳，因為
    他們不用跟你過一輩子的生活」、「沒有存款 只想玩樂的
    你 嬌縱的你 自視甚高的你」（第76至79頁）。
　⒉LINE對話紀錄中：
　⑴107年10月1日，戊○○向被告稱「那是不熟的朋友欸」、「不
    要再害我了」、「把我的事到處亂說」、「你要讓我待不下
    公司嗎」、「你一直在+害我」、「得不到就毀謗我」、「
    不要再騷擾我朋友 我求求你」，被告則回以「我以為是他
    」、「我求他讓你幸福」、「（戊○○：你以為 什麼都以為 
    都不求證）你會願意說嗎」、「我閉嘴 我不說」、「我可
    以沒有自尊的請求渣男 讓你幸福」、「你不是說可以離職
    重新找工作」，且在戊○○氣急敗壞之時仍詢問「那你們怎麼
    聯繫」（第37頁）。
　⑵復於翌（2）日，被告又問戊○○「好奇的問 他原本9/30要結
    婚，就在8月份一個月的時間可以讓他做出退婚的決定」、
    「8/8我們吵架 8月底他問你要不要當他女友」、「所以在
    這不到一個月時間，他做出了退婚的決定 還是他其實之前
    就在懊惱」、「他退婚真的是因為你嗎 還是你只是又剛好
    填補上他心裡的空缺」，並且試圖曉以大義要戊○○愛自己、
    觀察甲○○、「因為不甘心因為生氣因為在乎（…略）如果可
    以重來 你沒遇到渣男，是先遇到我（…略）封鎖我吧給我個
    痛快」（第37至38頁）。
　⑶107年10月14日，被告稱「我在意你 我可以帶你走」、「你
    很重要」、「我可以交新的女朋友嗎」、「也許這是忘了你
    最好的方法」、「我不希望你痛 又錯過了誰 我知道你的好
     我想珍惜」，又稱「我會把你封鎖（…略）你知道怎麼可以
    聯繫我」（第41頁）　。
　⑷嗣被告又於同年月18日稱「你心思細膩，ig＆賴的狀態都是你
    想抒發 紀錄的心情」、「（戊○○：我沒事 謝謝你）你可以
    說 我願意聽」、「如果你們朝夕相處後並不是你想像中 期
    待的那麼美好 就選擇離開吧 不要迷惘 其實，就算最後你
    沒有選擇我 我還是希望你可以走出眼前這個關卡」、「（
    戊○○：還是要跟你說 我們有越來越好了 不用擔心）你自己
    想清楚就好 別蒙蔽了自己」、「非必要就別聯繫了 我一輩
    子都不想當渣男 垃圾」、「但他可以讓你如此委屈」、「
    他這輩子都在道歉」（第41至43頁）。
　⑸107年10月25日，被告稱「（戊○○：你不是不跟我聯絡了嗎）
    我是逼自己不跟你聯絡 但是置地廣場 想到你」、「（戊○○
    ：你跟新女孩在一起了嗎）你跟渣男都好好的嗎」、「你的
    回答 會影響我的回答」、「也許心裡總是很笨的以為1％的
    機會你會...我們還有可能...」、「（戊○○：昨天吵架了 
    今天他對我很冷淡 這樣你滿意了嗎？）這就是我也很痛苦
    的地方」、「原本想跟你一起換手機的」、「你不是說過 
    想換」、「也許是我多想（…略）」（第43至44頁）。　
　⑹107年10月28日，被告稱「工作加油 你還是知道怎麼找到我 
    我知道分寸 你要好好的 這邊封鎖是有原因的，之後跟你說
    」（第44至45頁）。
　⑺107年10月29日，在戊○○表示身體不適後，被告稱「不要讓愛
    你的人擔心」、「你加油 有事情跟我說」、「需要我出現 
    跟我說」、「接你去吃麵？喝熱湯」、「（戊○○：不要 我
    覺得你這樣不對）你知道 我一直在等你嗎」、「我會為自
    己做的事負責」、「（戊○○：不要等 好好對待人家）我放
    不下你」（第45至46頁）。
　⑻107年10月31日，被告稱「你還好嗎 等你想說的時候 在說吧
     我會在」（第46頁）。
　⑼107年11月3日，被告向戊○○表示「想散心嗎 帶你去遊樂園」
    ，惟未獲戊○○回應（第46頁）。　　
　⑽107年11月6日，被告稱「你在哪 還好嗎」、「你在哪裡 我
    去找你」、「我很擔心你 我去找你」、「所以你在他家」
    、「不要再這樣讓自己難過了好嗎 有家歸不得 是怎麼了」
    、「你確定是慢下班 還是又在亂搞」、「我實在是不懂 你
    為什麼要選擇跟一個把你的生活搞成一團亂的男人」、「清
    醒一點好嗎 不要賭氣，不要說氣話 已經夠了 你付出夠多
    了」、「要走出來啊 你不要自欺欺人」、「我從來沒有這
    麼生氣 不是因為你不選擇我 是你根本不愛自己」（第46至
    47頁）。
　⑾107年11月10日，被告稱「可以封鎖了嗎」、「你知道怎麼找
    到我 哪一天 你能接受我的關心 你真的遇到困難 危險 再
    找我吧」，直至本案108年2月案發時間之前，被告斷斷續續
    發送訊息、撥打電話給戊○○，戊○○或未接來電或偶回覆訊息
    ，被告並在107年11月29日稱「我越來越懂你 有時也嚴格 
    你想改變 就要從改變你的選擇開始」（第47至48頁）。
　　以上內容有對話截圖可參（見偵22321卷第37至54、71至79
    頁）。綜上對話，可看出被告與戊○○分手後，對於戊○○選擇
    放棄此段感情甚為不解、不滿，且懷疑戊○○係與周遭男性有
    所曖昧，為求復合，軟硬兼施均未果，其間不斷以戊○○先前
    交往對象之過往指責戊○○只享受他人付出、不知滿足；其後
    知悉戊○○確與公司同事「Ray」之人交往後，誤認某第三人
    即為戊○○交往對象「Ray」而私下聯繫該人談及戊○○感情私
    事，而遭戊○○斥責；被告又試圖採哀兵政策，表面上噓寒問
    暖，卻又不斷由戊○○在LINE狀態貼文等刺探戊○○與現任男友
    （即甲○○）感情私事，一方面嚴詞指責戊○○現任男友用情不
    專、不懂愛惜戊○○，並稱呼其男友為渣男，一方面則透露自
    己仍在期待與戊○○復合，更多次表達戊○○應放棄現任男友，
    重新選擇，然不問被告以何種方式表達想法、透露心意，均
    遭戊○○拒絕。參以戊○○於本件案發後之108年5月22日與被告
    對話中，被告稱「也許 離開了那個男人 一切就會回復平靜
    了」、「也許你不覺得 但也許你做了選擇，你的選擇讓某
    個人更痛 才會這樣反擊吧 我猜」、「（戊○○：這不是我選
    擇的、是那個男人的選擇、我根本沒有選擇權）如果是我 
    我連開始都不會給他機會」、「我可以選擇馬上離開 選擇
    避嫌」、「我早說過 最糟糕的是那個男人」 、「是他的不
    安份 導致這樣」、「對我來說 他就是第三者 總影響著你
    」等語（偵22321卷第52、54頁），仍見被告在與戊○○分手
    半年多後，對於戊○○「選擇」與甲○○、受甲○○影響乙節內心
    持續有所不滿。是從被告與戊○○分手後之種種言詞、情緒反
    應，與對於戊○○因受附件信件之影響心情低落之回應，在在
    可徵被告始終未曾真正放下與戊○○之感情，且對於戊○○在其
    與甲○○之間選擇與甲○○交往而與其分手一事，多有不滿。復
    觀之附件1至4所記載之內容，均與戊○○與「Ray」甲○○交往
    之感情私事有關（如後㈢之⒉所述），並指責戊○○、甲○○，足
    認被告有發表附件1至3之信件及傳送附件4所示電子郵件之
    動機。是辯護人為被告辯護稱，被告已經重新展開生活，與
    戊○○分手之事已經塵埃落定，被告都是以鼓勵、正向方式陳
    述對戊○○之好感，並非騷擾，顯見被告並無犯罪動機云云，
    尚非可採。
　㈢而由以下說明，亦可佐證附件1至4所示信件、電子郵件與被
    告之間之密切關連性，而足以認定被告確實有冒用戊○○之名
    義填寫附件1至3所示之表單，以及以電子郵件帳號「000000
    000000000000il.com」撰寫如附件4所示之電子郵件等情：
　⒈附件2、3所示信件，其寄送之IP位址於各該寄送時段之使用
    者均為被告，有前揭IP查詢資料可參；而附件1所示信件，
    其寄送時段之IP位址使用人為德誼公司，係該公司數位門市
    與總公司VPN(Virtual Private Network(虛擬私人網路））
    連結上Internet出口IP，非特定對象之人員使用電腦IP，亦
    可當服務客戶時提供消費者連結門市網路後，路由轉向由總
    公司出口至Internet，則有新世紀資通公司函文、德誼公司
    109年3月13日函文可參（見偵22321卷第87、89頁），亦即
    一般消費者均可藉由德誼公司提供之網路發送附件1所示信
    件。
　⒉附件2信件內容與附件4電子郵件內容完全一致，且各該信件
    、電子郵件內容分別提及戊○○搭乘接送的馬自達車輛、下班
    搭公車去木柵家是誰家、擦誰的香水上班、大雨上班遲到是
    從誰家出發、是因為從木柵出發、破壞別人婚約、男顧問（
    即指甲○○）9月30日舉辦婚宴卻發信給大家取消、頂樓租屋
    處、南港新租屋處、主臥照片PO上IG等事項。核以：
　⑴上開被告與戊○○對話，①被告於107年10月2日提及「他原本9/
    30要結婚…8/8我們吵架 8月底他問你要不要當他女友，所以
    在這不到一個月時間，他做出了退婚的決定」（偵22321卷
    第37頁）。②107年10月18日戊○○向被告提及「他昨天還讓我
    全身濕 還遲到」（偵22321卷第42頁）。③107年11月6日被
    告詢問戊○○「在哪裡」、「我去找你」，戊○○回覆「木柵」
    、「我都洗好要睡了」後，被告即問「所以你在他家」，戊○○並回覆「對」（偵22321卷第46頁）。
　⑵戊○○證述：我有跟被告說甲○○有婚約的事；與甲○○交往期間
    ，我住南港，甲○○住木柵，他們家就是頂樓，我有住過甲○○
    木柵住處，被告也知道，我有說過；甲○○當時使用的車輛是
    MAZDA；我在甲○○住處時也有使用過甲○○的香水；原審卷第1
    91、193頁照片跟我在偵查中提出來的偵22321卷第141至143
    頁資料是一樣的（即附件1、4所附，參偵22321卷第133頁公
    務電話紀錄），第193頁是我拍旅館的照片，我有公開在限
    動上，我跟被告曾經是IG的好友，互相追蹤；上開107年10
    月18日對話是我跟被告說我與甲○○交往的情形，我在說昨天
    因為我們都太晚起床，上班遲到，甲○○把我丟在一個地方，
    我自己去公司還淋得全身濕，我是從木柵出發，這件事除了
    被告，我並沒有講給其他人聽過。我跟甲○○交往期間並不會
    將我們交往的事公開在LINE、社群軟體上，我只是有傳訊息
    給被告。上開107年11月6日被告問「所以你在他家」指的就
    是甲○○家等語（見原審卷第177頁、本院卷二第323至328、3
    32、335至337、339頁）。
　⑶至於戊○○雖證述並不清楚被告是否知道甲○○駕駛的車輛廠牌
    乙節（見本院卷二第325頁），然駕駛何種車輛本極易觀察
    而發覺者，且由戊○○前開證述及與被告之對話紀錄，戊○○不
    僅曾告知被告其與甲○○交往之細節，且被告亦知悉甲○○原訂
    9月30日與他人結婚之後卻取消、甲○○住在木柵且為頂樓、
    戊○○會住在甲○○木柵住處、其2人曾因睡太晚遲到且甲○○讓
    戊○○自己去到公司導致全身淋濕，而上開戊○○上班遲到及淋
    濕之原因，戊○○除被告以外未曾告知其他人等情，可證附件
    1至4所示信件內容均為被告知悉或輕易可知者，其中從木柵
    出發、大雨上班遲到一事更是戊○○僅告訴被告之事。
　⑷辯護人雖以戊○○會將與甲○○交往之事公開在限時動態、通訊
    軟體乙節為被告辯護，然此不僅為戊○○堅詞否認（見本院卷
    二第336至337頁），且參酌被告與戊○○之上開對話中曾不看
    好戊○○與甲○○之交往而唱衰「他不會跟你結婚」，更指戊○○
    「你也不敢曝光」、「一段不能曝光 沒有結果 自欺欺人的
    感情與人生」等語（偵22321卷第78頁），亦可徵戊○○與甲○○於該時交往並未經戊○○公開，遑論在通訊軟體上公告周知
    ，辯護人上開辯護之詞，顯不足採。
　⒊被告雖辯稱：我平常都是用手機分享網路給家裡的3C產品，
    也會分享我的網路給廠商、同事，可能是其他人使用我的手
    機網路，也可能是有人偽造我的IP位址云云，然被告亦供稱
    ：本案發生當時我與我母親同住，我有跟我母親提過與戊○○
    分手的事情，但我沒有提到戊○○與公司同事感情的事情等語
    （見原審卷第77頁），且附件1至4所示之內容，均係戊○○與
    他人間之感情私事，部分事情更僅告知被告，而附件1至3所
    留之戊○○行動電話號碼及電子郵件信箱均屬個人資料，衡諸
    常情，若非與戊○○相當熟識之人，當無法輕易得知信件內容
    所載之感情私事及此等個人資料，是足認被告之母親、同事
    或廠商應無從知悉甚至撰寫附件1至4所示之信件內容。況且
    ，其他人倘欲以本案陷害被告，當可逕以被告之姓名等資料
    於上開表單留言即可，實無必要使用戊○○之姓名及電話、電
    子郵件信箱撰寫附表1至3所示之信件，再大費周章將附件2
    、3所示之信件IP位址，偽造為與被告申設之行動網路相同
    之IP位址。是被告於原審提出個資遭駭之網路新聞資料（見
    原審卷第195至231頁），並辯稱：我認為本案是其他人要轉
    嫁到我身上，IP有複數可能性，我可以示範云云，辯護人為
    被告辯護以無線網路訊號可能外溢而被盜用云云，實與常情
    相違，顯無可採。
　⒋辯護人再以附件4電子郵件之副本信箱帳號除申訴、人事之公
    開信箱外，只要是個人內部員工信箱，公司外部人員是無法
    取得，被告並非統一超商員工，無從取得這些信箱帳號等詞
    為被告辯護。而證人甲○○、丁○○均證述：這是公司郵件信箱
    ，通常會有一些查詢管道，我不清楚這麼多不同的人是怎麼
    取得的，我也無法回答一般消費者有沒有辦法查詢到；我不
    認識其他人是誰，如果信箱有在名片上的話，外人是可以知
    道的等語（見本院卷二第136至137、147至148頁），另戊○○
    則證以：副本欄位有些是公司跨部門同事，諮詢信箱、人事
    招募、聯合服務中心都是對外信箱。外部人員可以取得，人
    名部分沒辦法等詞（見本院卷二第330頁），雖指出一般情
    形，非統一超商人員無法取得部分信箱帳號、員工姓名。然
    綜合前述附件2、3信件之寄送IP位址申設人均為被告，信件
    內容均為被告知悉、可以知悉，甚且只有被告知悉者，以及
    被告面對與戊○○分手、戊○○與甲○○交往之情緒、反應等各情
    判斷，業已足認被告確實有冒用戊○○之名義填寫附件1至3所
    示之表單，以及以電子郵件帳號「000000000000000000il.c
    om」撰寫如附件4所示之電子郵件等情，佐以前述㈡戊○○所證
    及⒉之⑴對話紀錄，被告曾經在沒有經過戊○○之情形下私下以
    通訊軟體聯絡戊○○多位朋友，甚至是戊○○不熟悉之同事乙節
    ，以及被告自陳其學歷為大學電子工程系畢業，今（110）
    年考上在職夜間碩士班，案發當時任職臺灣歐力士股份有限
    公司，負責電腦租賃設備，即企業客戶租賃桌機、筆記型電
    腦、機房伺服器儲存裝置；我可以示範IP複數的可能性等情
    （見本院卷一第225至226頁、本院卷二第350至351頁），顯
    見被告不管在學歷、專業知識上，對於電子工程、電腦設備
    都有相當之能力，在與戊○○往來之經驗上，亦曾多次未經戊○○而與戊○○朋友，甚至不熟悉之公司同事取得聯繫方式並且
    私下聯絡。從而，雖被告並非統一超商員工，而附件4副本
    欄位有多個統一超商內部員工姓名、電子信箱帳戶，亦無從
    為有利於被告之認定。
　⒌辯護人另以戊○○警詢時陳述與甲○○間並無交往等語，卻於本
    院審理中坦承曾與甲○○交往，而指戊○○所述不實。然就此戊○○亦說明：很多事情都是後來才釐清，當時候就是當局者迷
    ，警詢時的說法就是依照當下的認知所陳述等詞（見本院卷
    二第332、341頁），而男女間情感之事本來就可能存在曖昧
    、模糊之階段，戊○○在來往之初對於與甲○○間關係之定位不
    能確認，亦難認即與常情相違。辯護人據此指摘戊○○證述之
    可信，復無從憑採。　
  ㈣按刑法第310條誹謗罪之成立，必須意圖散布於眾，而指摘或
    傳述足以毀損他人名譽之具體事實，倘僅抽象的公然為謾罵
    或嘲弄，並未指摘具體事實，則屬刑法第309條第1項公然侮
    辱罪之範疇。申言之，誹謗行為與公然侮辱行為，雖均足以
    損害他人名譽，但二者尚有本質之不同，即侮辱者，乃行為
    人並未摘示事實而對特定人或可推知之人為謾罵、嘲弄之謂
    ；而誹謗者，則係指行為人指摘傳述足以損害他人名譽之「
    具體事件」者而言。又刑法第310條第2項之散布文字誹謗罪
    ，其所謂之「散布」，係指散播傳布於不特定人或多數人，
    使大眾得知悉其內容者而言。另細繹刑法加重誹謗罪加重處
    罰之立法理由，乃衡量文字、圖畫之散布較普通誹謗罪之口
    頭上指摘或傳述，傳播範圍較廣、持續性較久遠、所造成之
    危害顯然較重所致。查：
　⒈被告於附件1至3所示之信件及附件4所示之電子郵件所撰寫之
    內容，提及「劈腿偷吃偷情婚外情地下情小三」、「寧當小
    三」等文字，顯已具體指謫、指涉戊○○介入他人感情之情事
    ，而此等情事本屬私德之事而與公共利益無關。從而被告傳
    述、指摘前開內容，客觀上自足以使人認知戊○○與他人有不
    道德之曖昧關係與感情交往之情事，已達使告訴人之名譽受
    到社會一般人負面之評價，自屬誹謗之行為。
　⒉再者，戊○○證稱：附件1至3的利害關係人專區是公司的公開
    網站上的專區，任何人都可以上去留言，會由法務、稽核、
    行銷、人資、品保等部門的人負責處理，公司會視留言的屬
    性讓負責的部門來處理，公司的不特定人都會在統一的時間
    收到這些留言，再看誰來處理，我當時會得知附件1至3的留
    言是因為我是人資，這個留言與人事相關，所以就由人資的
    主管來處理，負責的主管收到之後就找我過去處理這件事情
    ，附件1所附的照片就是偵22321卷第141至143頁的IG列印資
    料，附件4的電子郵件地址有外部信箱也有內部信箱，外部
    信箱就是可能公司在對外招募的時候有留下人事招募的信箱
    等語（見原審卷第176至178頁），足認被告所撰寫附件1至3
    所示之信件以及如附件4所示之電子郵件，將使統一超商各
    部門之相關人員得以隨時閱覽，被告主觀上自有供不特定人
    或多數人觀覽而散布於眾之意圖，亦堪認定。　
  ㈤綜上所述，被告前開所辯均屬卸責之詞，不足採信。本件事
    證明確，被告上開犯行堪以認定，應依法論科。
參、論罪科刑及上訴駁回之說明：　　
一、論罪：
  ㈠被告行為後，刑法第310條第1項、第2項於108年12月25日修
    正公布施行，並自同年月27日起生效，修正前規定「意圖散
    布於眾而指摘或傳述足以毀損他人名譽之事者，為誹謗罪，
    處1年以下有期徒刑、拘役或5百元以下罰金。散布文字、圖
    畫犯前項之罪者，處2年以下有期徒刑、拘役或1千元以下罰
    金。」而依刑法施行法第1條之1第1項、第2項前段規定，上
    開罰金刑之貨幣單位為新臺幣，且就所定數額提高為30倍，
    亦即上開規定之罰金刑為新臺幣（下同）15,000、30,000元
    ；而修正後規定「意圖散布於眾，而指摘或傳述足以毀損他
    人名譽之事者，為誹謗罪，處1年以下有期徒刑、拘役或1萬
    5千元以下罰金。散布文字、圖畫犯前項之罪者，處2年以下
    有期徒刑、拘役或3萬元以下罰金。」本次修正目的顯係將
    原本尚須適用刑法施行法第1條之1第2項規定計算得出之罰
    金數額，直接規定為法定罰金刑度，以減少法律適用之複雜
    度，增加法律明確性，並無改變構成要件之內容，亦未變更
    處罰之輕重，自不生新舊法比較之問題，而應依一般法律適
    用原則，適用裁判時法即修正後刑法第310條第1項、第2項
    之規定。
  ㈡按「在紙上或物品上之文字、符號、圖畫、照像，依習慣或
    特約，足以為表示其用意之證明者，以文書論。錄音、錄影
    或電磁紀錄，藉機器或電腦之處理所顯示之聲音、影像或符
    號，足以為表示其用意之證明者，亦同。」刑法第220條定
    有明文。本件被告冒用戊○○之名義在上開統一超商網站之利
    害關係人專區填寫申訴內容，均足以表彰該等文書係戊○○所
    製作，核屬刑法第220條第2項所指之準私文書。而被告既以
    戊○○之名義在上開網站利害關係人專區填寫如附件1至3所示
    之申訴內容，再按鍵傳送其內容登載於該網頁上，供使用該
    網站內部之不特定人瀏覽，自已就該等準私文書有所主張，
    該當行使偽造準私文書無訛。是核被告所為，係犯刑法第21
    6條、第220條第2項、第210條之行使偽造準私文書罪、同法
    第310條第2項之加重誹謗罪。被告偽造準私文書之行為，應
    為行使偽造準私文書之高度行為所吸收，不另論罪。其先後
    接續填寫如附件1至3所示之信件內容，以及撰寫如附件4所
    示之電子郵件，係基於單一犯罪決意所為，各行為間之獨立
    性極為薄弱，依一般社會健全觀念難以強行分開，在刑法評
    價上，應視為數個舉動之接續施行，合為包括之一行為予以
    評價，較為合理，應論以接續犯而僅成立一罪。
　㈢被告以一冒用戊○○之名義發表、散布上開誹謗性言論之行為
    ，觸犯上開數罪，係想像競合犯，應從一重論以行使偽造準
    私文書罪。
二、上訴駁回之說明：　　　
  ㈠原審經調查後，本於相同認定，認定被告犯行使偽造準私文
    書、加重誹謗等犯行事證明確，適用刑法第216條、第220條
    第2項、第210條、第310條第2項等規定，並審酌被告與告訴
    人前為男女朋友關係，因與告訴人分手而心生不滿，竟不思
    理性抒發情緒，逕以冒用告訴人名義之方式填寫附件1至3所
    示之信件內容，並撰寫附件4所示之電子郵件，以此等方式
    散布上開不實之誹謗文字，對告訴人造成嚴重困擾及名譽上
    之貶損，亦危及人際信任關係，又考量被告始終未曾坦承面
    對自己所為之犯後態度，另斟酌被告無前科紀錄之素行，兼
    衡其犯罪之動機、目的、手段、犯罪所生危害，以及自述大
    學畢業、職業為業務等一切情狀，量處有期徒刑4月，並諭
    知易科罰金之折算標準。經核原審認事用法並無不當，量刑
    亦屬妥適。
　㈡被告上訴意旨仍否認犯行，猶執前詞指摘原判決不當，業經
    本院逐一論駁如前，其上訴並無理由。
據上論斷，應依刑事訴訟法第368條，判決如主文。
本案經臺灣新北地方檢察署檢察官劉新耀提起公訴，臺灣高等檢
察署檢察官蔡麗清到庭執行職務。
中　　華　　民　　國　　111 　年　　3 　　月　　16　　日
                  刑事第十四庭  審判長法　官  黃斯偉
                                      法　官  郭豫珍
                                      法　官  黎惠萍
以上正本證明與原本無異。
如不服本判決，應於收受送達後20日內向本院提出上訴書狀，其
未敘述上訴之理由者並得於提起上訴後20日內向本院補提理由書
（均須按他造當事人之人數附繕本）「切勿逕送上級法院」。
                                      書記官  楊筑鈞
中　　華　　民　　國　　111 　年　　3 　　月　　16　　日
附錄：本案論罪科刑法條全文
中華民國刑法第216條
行使第二百一十條至第二百一十五條之文書者，依偽造、變造文
書或登載不實事項或使登載不實事項之規定處斷。
中華民國刑法第220條
在紙上或物品上之文字、符號、圖畫、照像，依習慣或特約，足
以為表示其用意之證明者，關於本章及本章以外各罪，以文書論
。
錄音、錄影或電磁紀錄，藉機器或電腦之處理所顯示之聲音、影
像或符號，足以為表示其用意之證明者，亦同。
中華民國刑法第210條
偽造、變造私文書，足以生損害於公眾或他人者，處五年以下有
期徒刑。
中華民國刑法第310條
意圖散布於眾，而指摘或傳述足以毀損他人名譽之事者，為誹謗
罪，處一年以下有期徒刑、拘役或一萬五千元以下罰金。
散布文字、圖畫犯前項之罪者，處二年以下有期徒刑、拘役或三
萬元以下罰金。
對於所誹謗之事，能證明其為真實者，不罰。但涉於私德而與公
共利益無關者，不在此限。     
附表：
編號 時間 地點 方式 內容 1 108 年2 月16日17時56分許 德誼公司之某門市內 使用德誼公司所申辦之網路，透過該網路「000.00.000.0」之IP位址，至統一超商「www .7-11.com .tw」網站中之利害關係人專區，填入戊○○之姓名、電話及電子郵件等個人資料，冒用戊○○之名義，填寫如附件1 所示之內容。 如附件1  2 108 年3 月4 日18時16分許 不詳 以甲○○自己所申辦之門號0000000000號連結網路，透過「000.000.000.000 」之IP位址，至統一超商「www .7-11.com.tw」網站中之利害關係人專區，填入戊○○之姓名、電話及電子郵件等個人資料，冒用戊○○之名義，填寫如附件2 所示之內容。 如附件2  3 108 年3 月5 日21時48分許 不詳 以甲○○自己所申辦之門號0000000000號連結網路，透過「000.00.00.000 」之IP位址，至統一超商「www .7-11.com.tw」網站中之利害關係人專區，填入戊○○之姓名、電話及電子郵件等個人資料，冒用戊○○之名義，填寫如附件3 所示之內容。 如附件3  4 108 年3 月4 日20時12分許 不詳 以連接網際網路以「000000000000000000il .com 」之電子郵件信箱，發送如附件4 所示之內容予戊○○及統一超商之多名員工。 如附件4